臺灣高等法院臺中分院刑事判決
111年度金上訴字第242號
上  訴  人  
即  被  告  王睿騏



選任辯護人  詹閔智律師（法扶律師）
上列上訴人即被告因違反洗錢防制法案件，不服臺灣臺中地方法
院110年度金訴字第481號中華民國110年12月23日第一審刑事判
決（起訴案號：臺灣臺中地方檢察署108年度偵字第32676號），
提起上訴，本院判決如下：
    主  文
上訴駁回。
    事  實
一、王睿騏雖可預見金融機構帳戶係個人理財之重要工具，為個
    人財產、信用之重要表徵，如交予他人使用，有供作財產犯
    罪用途之可能，而犯罪者取得他人存摺或金融卡（含密碼）
    之目的在於取得贓款及掩飾犯行不易遭人追查，對於提供帳
    戶雖無引發他人萌生犯罪之確信，但仍以縱若前開取得帳戶
    之人利用其帳戶持以詐欺取財，並掩飾、隱匿特定犯罪所得
    之所在、去向而洗錢，亦不違背其本意之幫助犯意，於民國
    108 年6月10日起至同年月13日前之某日，將其向元大商業
    銀行文心分行申辦帳戶（帳號：00000000000000 號）之存
    摺與金融卡（含密碼），提供交付予某姓名年籍均不詳之成
    年人士使用，以此方式幫助該不詳人士與其同夥（無證據證
    明3 人以上），為詐欺取財犯行時，方便取得贓款，並掩飾
    、隱匿詐欺取財犯罪所得之去向與所在，而不易遭人查緝。
    而該不詳人士取得王睿騏所交付之上開銀行帳戶之存摺與金
    融卡（含密碼）後，隨即與其同夥共同基於意圖為自己不法
    所有之詐欺取財，以及掩飾、隱匿特定犯罪所得去向、所在
    之犯意聯絡，由該不詳人士或其同夥於108年6月13日下午5
    時29分許，假冒美咖商店員工之名義，撥打電話向高佩菁佯
    稱：高佩菁為美咖的VIP會員，已與銀行完成資料設定，晚
    間12時許會逕自扣款新臺幣（下同）8,800元云云，高佩菁
    誤信為真，急忙澄清其並非美咖會員等語，該假冒美咖商店
    員工則向高佩菁佯稱元大商業銀行協助解決，同日下午5時5
    9分許，該不詳人士或其同夥假冒元大商業銀行客服人員名
    義，撥打電話向高佩菁佯稱：請將銀行帳戶內的款項移轉至
    指定的帳戶，集中保管，以免遭扣款，待晚間12時過後，即
    會匯回相關款項云云，致使高佩菁誤信為真，而陷於錯誤，
    依指示陸續於同日晚間7時3分、7時8分、7時25分、8時12分
    許，將49,985元、49,985元、19,123元、29,985元轉帳至上
    開銀行帳戶內。而高佩菁受騙轉帳至上開銀行帳戶的前述4
    筆合計149,078元的款項，旋即遭該不詳人士或其同夥持王
    睿騏提供交付之上開銀行帳戶的金融卡（含密碼），予以提
    領殆盡，致使檢警機關無從追查高佩菁前述受騙款項之去向
    與所在，王睿騏因而幫助該不詳人士與其同夥向高佩菁詐得
    149,078 元得逞，並幫助該不詳人士與其同夥掩飾、隱匿此
    部分詐欺犯罪所得之去向及所在。嗣因高佩菁發覺受騙，報
    警處理，始循線查獲上情。
二、案經高佩菁訴由臺中市政府警察局清水分局報告臺灣臺中地
    方檢察署檢察官偵查起訴。
    理  由
一、證據能力：
  ㈠上訴人即被告王睿騏及其辯護人主張證人辜博揚於110年4月2
    0日檢察事務官詢問時所為之陳述，為審判外之陳述，無證
    據能力等語（見原審卷第74頁、第112頁、本院卷第103頁）
    ，因證人辜博揚於前述檢察事務官詢問時所為之陳述，核無
    刑事訴訟法第159 條之2 、之3 、之4 或之5 所規定之傳聞
    法則例外之情形，本院因而認證人辜博揚於檢察事務官詢問
    時所為之陳述，無證據能力。
　㈡除前已敘及無證據能力之部分外，本判決所引用之證據資料
    （詳後引用之各項證據），其中係屬傳聞證據部分，縱無刑
    事訴訟法第159 條之1 至第159 條之4 或其他規定之傳聞證
    據例外情形，因被告及其辯護人於本院準備程序，均表示：
    除證人辜博揚於檢察事務官詢問時所為之陳述，無證據能力
    外，其餘證據部分，不爭執有證據能力等語（見本院卷第78
    頁至第81頁、原審卷第74頁），且於本院審判期日，復均未
    聲明異議（見本院卷第103 頁至第105頁），本院審酌卷內
    並無事證顯示各該陳述之作成時、地與週遭環境，有何致令
    陳述內容虛偽、偏頗之狀況後，均認為適當，依刑事訴訟法
    第159 條之5 第2 項之規定，為傳聞法則之例外，均應有證
    據能力。
　㈢另本院以下援引之其餘非供述證據資料，因與犯罪事實具有
    關聯性，且為執法人員依法所取得，並無不得作為證據之事
    由，且檢察官、被告與辯護人於本院審理期間對該等資料之
    證據能力，亦均不爭執，且其中關於刑事訴訟法第164 條第
    2 項規定，證物如為文書部分，係屬證物範圍。該等可為證
    據之文書，已經依法踐行調查證據之程序，即提示或告以要
    旨，自具有證據能力，併此敘明。
二、認定犯罪事實所憑證據與理由：
　　訊據被告固不否認其曾申請開立上開銀行帳戶，以及上開銀
    行帳戶之存摺與金融卡（含密碼）已遭不詳人士持有與使用
    ，且告訴人高佩菁因遭不詳人士施以如「事實」欄所載之
    詐術，致受騙而陸續將合計149,078元款項，轉帳至上開銀
    行帳戶內等事實，惟矢口否認有何幫助詐欺取財與幫助洗錢
    之犯行，辯稱：我從未曾將上開銀行帳戶之存摺與金融卡（
    含密碼）提供交付他人使用，我於108年6月10日攜帶上開銀
    行帳戶之存摺與金融卡，辦理密碼變更後，前往朋友住處聊
    天，因不明原因遺失上開銀行帳戶之存摺與金融卡，我並沒
    有提供上開銀行帳戶幫助他人犯罪云云。辯護人則以：被告
    因欲查詢上開銀行帳戶內的餘額若干，卻因忘記金融卡密碼
    為何，故於108年6月10日攜帶存摺與金融卡等資料到元大商
    業銀行沙鹿分行臨櫃辦理金融卡解鎖並重置密碼後，因擔心
    再次忘記密碼，所以將密碼抄寫在金融卡背面，然後離開銀
    行，將上開銀行帳戶之存摺與金融卡放入運動短褲的口袋內
    ，因被告肢體殘障而需拄柺杖行走，上下車動作較為吃力、
    不便，可能因此將上開銀行帳戶之存摺與金融卡掉落而不自
    知，此符合一般經驗法則，被告所辯應屬可信，足認被告並
    無犯罪故意請諭知被告無罪等語，為被告置辯。經查：
　㈠元大商業銀行文心分行帳號：00000000000000 號之帳戶，確
    為被告所申設開立，後來則由該不詳人士與其同夥持有並使
    用的事實，業據被告供承不諱，並有元大商業銀行108年7月
    17日元銀字第1080007148號函檢附被告上開銀行帳戶之開戶
    基本資料及往來交易明細（偵查卷第29頁至第33頁）、元大
    商業銀行109年12月7日函附被告上開銀行帳戶之客戶往來交
    易明細（偵查卷第181頁至第183頁）各1份附卷可稽，而堪
    認定。
　㈡告訴人接續於108年6月13日下午5時29分、同日下午5時59分
    許，遭該不詳人士與其同夥假冒美咖商店員工、元大商業銀
    行客服人員名義，撥打電話施以「事實」欄所載之詐術，
    致使告訴人因而陷於錯誤，陸續將合計149,078元的款項，
    轉帳至上開銀行帳戶等過程，則經告訴人於警詢中證述綦詳
    （見偵查卷第71頁至第73頁），並有員警職務報告（偵查卷
    第17頁至第18頁）、告訴人提出網路銀行轉帳之手機畫面截
    圖4張（偵查卷第75頁至第76頁）、告訴人報案之新北市警
    察局樹林分局山佳派出所「受理刑事案件報案三聯單」（偵
    查卷第81頁）附卷可憑，足認告訴人前揭指訴遭詐騙而將前
    述合計149,078元的款項，轉帳至上開銀行帳戶一節，確屬
    實情。而依卷附上開銀行帳戶之客戶往來交易明細的記載（
    偵查卷第33頁、第183頁），顯示告訴人陸續轉帳至上開銀
    行帳戶內之款項，均於轉帳當日即遭人提領一空，堪認被告
    申請開立之上開銀行帳戶，已遭該不詳人士及其同夥用以充
    作向告訴人詐騙之匯款帳戶，藉以掩飾該不詳人士與其同夥
    之詐欺犯罪所得去向及所在。
　㈢被告與辯護人雖以前詞置辯，否認將上開銀行帳戶之存摺、
    金融卡（含密碼）提供交付不詳人士使用。然金融卡之密碼
    ，若非金融機構核發時以電腦隨機抽取，即為被告自行設定
    ，他人實無從知悉被告金融卡之密碼，苟被告未將上開銀行
    帳戶之存摺與金融卡，提供交付該不詳人士使用，並告知金
    融卡之密碼，該不詳人士及其同夥自無可能得如此輕易使用
    上開銀行帳戶之金融卡進行提領上開帳戶內之詐騙所得款項
    ，是被告與辯護人前揭所辯，已難採信。而依被告於偵查及
    原審中供稱：「‧‧‧我是做家庭代工，要台中銀行帳戶，找
    的時候找不到，我找到元大帳戶，但有6-7年沒用，密碼想
    不起來」、「我那本帳戶內沒有錢，那本帳戶我不常使用，
    我插卡2-3次都輸不到密碼，才去改密碼」、「（問：你變
    更帳戶密碼後，密碼是多少？）答：我是將我的生日設為密
    碼，應該是0000000或0000」等語（見偵查卷第117頁、原審
    卷第41頁），以及元大商業銀行110年11月16日函覆原審表
    示：「經查旨揭客戶【指被告】於108年6月10日至本行沙鹿
    分行辦理金融卡晶片解鎖及重設」等語（見原審卷第101頁
    ），顯示被告因忘記上開銀行帳戶金融卡密碼，輸入錯誤金
    融卡密碼2或3次，金融卡遭鎖定而無法使用，遂於108年6月
    10日至元大商業銀行沙鹿分行辦理金融卡晶片解鎖與重設密
    碼，而被告就上開銀行帳戶之金融卡重行設定密碼時，為免
    自己忘記，刻意選擇容易記憶且自己絕對不會忘記的生日日
    期，充作密碼，又何需畫蛇添足另行書寫密碼提醒自己，是
    被告前揭所辯，顯無可採。何況，將密碼寫在金融卡上，將
    使該金融卡用以防止他人使用之功能喪失，顯與一般人均會
    妥善保管金融卡密碼，而不會輕易揭露自己金融卡之情形不
    符，而有違常情。何況，被告就其密碼究竟係書寫於何處，
    其於偵查中表示：「所以我才抄錄密碼在提款簿上（應係指
    存摺簿）」等語（見偵查卷第116頁），於原審中則供稱：
    「我有將密碼寫在紙條上塞在提款卡的套子內」等語（見原
    審卷第42頁），被告提起上訴時，則主張「將變更後之密碼
    抄寫在金融卡」等語（見本院卷第15頁），是被告就其密碼
    究竟係書寫在存摺簿、寫在紙條或金融卡上，歷次所述不一
    ，顯屬臨訟推諉之詞，而不可採。被告於偵查中，經檢察官
    質以為何將金融卡密碼與金融卡一起存放時，表示：上開銀
    行帳戶內沒有錢，且其並不常使用該帳戶等語（見偵查卷第
    117頁），被告顯以上開銀行帳戶內沒有存款，且其並不常
    使用，上開銀行帳戶對其而言，並不重要，其因而將金融卡
    密碼與金融卡一起存在，而毫不在意他人可能因此輕易獲悉
    金融卡密碼。然被告於其忘記金融卡密碼，致使該金融卡遭
    鎖定，無法使用後，仍可使用存摺觀察其帳戶內餘額與歷次
    交易情形，倘若其認為帳戶內餘額甚少，對其而言不具任何
    價值，且其平常並無使用該帳戶之需求，其又何以耗費時間
    與金錢，前往元大商業銀行沙鹿分行解鎖金融卡並進行密碼
    重置？被告毫不在意將密碼與金融卡一起存放，完全不顧忌
    他人可輕易獲悉金融卡密碼之態度，顯與其耗費時間與金錢
    ，進行解鎖金融卡並更換新的密碼之作為，相互矛盾，益證
    被告所辯，並不可採。另依存摺與金融卡的材質與體積，如
    係放在褲子的口袋內，因存摺的面積較大，且通常會佔用口
    袋內的絕大部分空間，依辯護人主張被告體型較為壯碩（見
    本院卷第109頁），其身體與口袋間將更為緊貼，而可輕易
    感受到存摺在其口袋內的觸感，倘若存摺曾於被告行動過程
    中，不慎掉落，被告應可輕易發覺，且金融卡雖為塑膠材質
    ，其掉落地面，仍會發出輕微聲響，倘若被告或辯護人主張
    ：被告於108年6月10日辦妥金融卡晶片解鎖與密碼重設之後
    ，前往友人途中，因身軀壯碩且行動不便，可能在上下車過
    程或其他途中，不慎掉落而遺失等語屬實，則存摺與金融卡
    從被告褲子口袋滑落時，被告應能經由其肌膚與口袋間的觸
    感，或存摺、金融卡掉落地面所發出的聲響，立即發現自己
    身上物品掉落，而不可能如被告所稱其於108年6月14日接獲
    元大商業銀行通知帳戶停止交易，始獲悉上開銀行帳戶之存
    摺與金融卡遺失等語（見偵查卷第21頁）。縱使被告知覺遲
    鈍，未注意前往友人途中，自己身上有物品遺失，然被告返
    家進行沐浴或就寢時，必然會更換衣服，當可輕易發現存放
    於褲子口袋中的物品（即存摺與金融卡）不翼而飛，是以，
    倘若被告係因於108年6月10日攜帶存摺前往元大商業銀行沙
    鹿分行辦理金融卡晶片解鎖與密碼重設，始發生存摺與金融
    卡遺失事件，則其至遲於當日晚間，即會發現存摺與金融卡
    遺失，不可能拖延至同年月14日，經由銀行通知帳戶有異，
    始察覺存摺與金融卡遺失之理，是被告與辯護人前揭所辯，
    顯屬臨訟卸責之詞，要無可採。
　㈣按我國洗錢防制法對於洗錢之定義，所參酌之聯合國禁止非
    法販運麻醉藥品和精神藥物公約（又稱維也納公約）第3 條
    第1 項第b 、c 款，以及聯合國打擊跨國有組織犯罪公約第
    6 條第1 項第a 、b 款之中文版，雖將行為人必須「knowin
    g 」洗錢標的財產是源自特定犯罪所得之「knowing 」翻譯
    為「明知」。但洗錢防制法第2 條修正之立法說明第4 點，
    已敘明有關是否成立該條第3 款洗錢行為之判斷重點「在於
    主觀上是否明知或可得而知所收受、持有」，即不以「明知
    」為限。金融帳戶乃個人理財工具，依我國現狀，申設金融
    機構帳戶並無任何特殊限制，且可於不同之金融機構申請多
    數帳戶使用，是依一般人之社會通念，若見他人不以自己名
    義申請帳戶，反而收購或借用別人之金融帳戶以供使用，並
    要求提供提款卡及告知密碼，則提供金融帳戶者主觀上如認
    識該帳戶可能作為對方收受、提領特定犯罪所得使用，對方
    提領後會產生遮斷金流以逃避國家追訴、處罰之效果，仍基
    於幫助之犯意，而提供該帳戶之提款卡及密碼，以利洗錢實
    行，仍可成立一般洗錢罪之幫助犯（最高法院108年度台上
    大字第3101號刑事裁定意旨參照）。因金融機構帳戶為個人
    之理財工具，而政府開放金融業申請設立後，金融機構大量
    增加，一般民眾皆可以存入最低開戶金額之方式自由申請開
    設金融帳戶，並無任何特殊之限制，因此一般人申請存款帳
    戶極為容易而便利，且得同時在不同金融機構申請多數存款
    帳戶使用，並無使用他人帳戶之必要，此為一般日常生活所
    熟知之常識，且金融機構帳戶的功能，就是收受他人轉帳或
    匯入的款項，並可透過金融卡或網路銀行的方式，進行提領
    與轉帳，故除非充作犯罪使用，藉以躲避警方追緝，並掩飾
    犯罪所得，以使犯罪行為不易遭查緝，一般並無使用他人帳
    戶之存摺及金融卡之必要。何況，金融存款帳戶，攸關存戶
    個人財產權益之保障，專屬性甚高，衡諸常理，若非與本人
    有密切關係，不可能提供個人帳戶供他人使用，縱有交付個
    人帳戶予他人使用之特殊情形，亦必會先行瞭解他人使用帳
    戶之目的始行提供，參以坊間報章雜誌及其他新聞媒體，對
    於以簡訊通知中獎、假藉申辦貸款名義詐取財物、或假藉網
    路購物付款錯誤需至自動櫃員機操作取消或更正以詐財或其
    他類似之不法犯罪集團，經常利用大量收購、承租或其他方
    式取得之他人存款帳戶，以規避執法人員之查緝，類此在社
    會上層出不窮之案件，亦多所報導及再三披露，是避免此等
    專屬性甚高之物品被不明人士利用為與財產有關之犯罪工具
    ，應為一般生活認知所應有之認識。以被告業已成年，且為
    高職畢業之知識程度與有工作經驗，此經被告陳述在卷（見
    原審卷第117頁），且依被告於偵查中供稱：我如果有將銀
    行帳戶之存摺與金融卡提供給對方，我不是就犯法了嗎等語
    （見偵查卷第117頁），顯示被告對於具有一身專屬性之金
    融機構帳戶不得任意提供他人使用，以免遭到冒名使用充作
    匯款帳戶，有所認識，則被告於不詳時、地，將上開銀行帳
    戶之存摺、金融卡（含密碼）提供交付予不詳人士使用，雖
    無證據證明被告提供交付上開銀行帳戶時，即已知悉該不詳
    人士與其同夥所為之犯罪態樣（按有可能係供詐欺、或擄車
    勒贖之用），然就該不詳人士嗣後夥同他人將被告提供之上
    開銀行帳戶供作詐欺取財之匯款帳戶，並藉以方便取得贓款
    ，並掩飾自身犯罪所得之用，自有預見之可能，且不違反被
    告之本意，被告自有幫助該不詳人士犯詐欺取財罪與幫助洗
    錢之未必故意，要屬無疑。
  ㈤從而，被告與辯護人前揭所辯，均無可採。本案事證明確，
    被告上揭幫助詐欺取財與幫助洗錢之犯行，均堪認定，應依
    法論科。
三、論罪科刑：
  ㈠按刑法上之幫助犯，係對於正犯資以助力，而未參與實施犯
    罪之行為者而言；是以，如未參與實施犯罪構成要件之行為
    ，且係出於幫助之意思提供助力，即屬幫助犯，而非共同正
    犯。被告雖提供上開銀行帳戶供該不詳人士與其同夥（無證
    據證明為3 人以上）犯詐欺取財與洗錢犯罪使用，然被告並
    未參與實施詐術或洗錢之行為，亦無證據證明被告參與實施
    詐欺取財或洗錢犯行之構成要件行為，是被告提供上開銀行
    帳戶之行為，僅係對於該不詳人士與其同夥共同為詐欺取財
    與洗錢犯罪之實行有所助益，而屬參與詐欺取財與洗錢構成
    要件以外之行為，自應論以幫助犯，而非共同正犯。是核被
    告所為，係犯刑法第30條第1 項前段、第339 條第1 項之幫
    助詐欺取財罪，以及刑法第30條第1 項前段、洗錢防制法第
    14條第1 項之幫助洗錢罪。
  ㈡被告以提供上開銀行帳戶予該不詳人士之一行為，幫助該不
    詳人士與其同夥犯詐欺取財與洗錢等2罪，同時侵害告訴人
    之財產法益與國家防制洗錢之法益，乃一行為觸犯數罪名之
    想像競合犯，應從一重之幫助洗錢罪處斷。
  ㈢被告係幫助犯，爰依刑法第30條第2 項之規定，按正犯之刑
    減輕之。
四、原審認被告之犯行，罪證明確，適用洗錢防制法第14條第1
    項、刑法第11條前段、第30條第1項前段、第2項、第339條
    第1項、第55條前段、第42條第3項前段、刑法施行法第1條
    之1第1項等規定，審酌被告任意將上開銀行帳戶提供予他人
    ，作為財產犯罪使用，助長財產犯罪者遂行詐欺取財、洗錢
    之目的，危害社會治安，行為實值非難；復考量其未與告訴
    人達成和解並賠償損失，且犯後否認犯行，態度非佳；再衡
    酌被告自陳之教育程度、職業、家庭與經濟狀況（原審卷第
    117頁）及其領有中華民國身心障礙證明、臺中市沙鹿區中
    低收入戶證明書（偵查卷第163頁、原審卷第67頁）等一切
    情狀，量處被告有期徒刑3月，併科罰金5千元，罰金如易服
    勞役，以1千元折算1日。並說明：⑴被告提供上開銀行帳戶
    之存摺與金融卡（含密碼），固屬被告所有供其犯罪所用之
    物，惟上開銀行帳戶業遭警示凍結，已無法使用並失其財產
    上價值，又未扣案，欠缺刑法上之重要性，故依刑法第38條
    之2第2項規定，不予宣告沒收。⑵告訴人遭詐欺之款項，係
    遭詐欺取財、洗錢正犯提領取得，並無其他積極證據足認被
    告有因本案幫助詐欺取財、洗錢之犯行而實際獲得犯罪所得
    ，故不生犯罪所得應予沒收、追徵之問題。核其採證、認事
    與用法，均無違誤或不當，量刑亦屬適當，未違比例、公平
    或罪刑相當等原則，應予維持。被告以前詞否認犯罪為由，
    提起上訴，為無理由，應予駁回。至洗錢防制法第18條第1 
    項固規定「犯第14條之罪，其所移轉、變更、掩飾、隱匿、
    收受、取得、持有、使用之財物或財產上利益，沒收之；犯
    第15條之罪，其所收受、持有、使用之財物或財產上利益，
    亦同。」，惟被告非實際上使用上開銀行帳戶收取告訴人受
    騙款項之人，無掩飾、隱匿詐欺贓款之犯行，非洗錢防制法
    第14條第1項之正犯，自無上開條文適用，附此敘明。
據上論斷，應依刑事訴訟法第368 條，判決如主文。　
本案經檢察官黃怡華提起公訴，檢察官陳燕瑩到庭執行職務。
中　　華　　民　　國　　111 　年　　5 　　月　　3 　　日
        　　刑事第一庭    審判長法　官  江  德  千
　　　　　　　　　　　　　　    法　官  簡  源  希
　　　　　　　　　　 　 　　　  法　官  高  增  泓  
以上正本證明與原本無異。     
如不服本判決應於收受送達後20日內向本院提出上訴書狀，其未
敘述上訴理由者，並得於提起上訴後20日內向本院補提理由書（
均須按他造當事人之人數附繕本）「切勿逕送上級法院」。因疫
情而遲誤不變期間，得向法院聲請回復原狀。

                                書記官  黃  美  珍
　　　　　　　　　　　　　　　　
中　　華　　民　　國　　111 　年　　5 　　月　　3 　　日

附錄本判決論罪科刑法條全文：
刑法第30條
幫助他人實行犯罪行為者，為幫助犯。雖他人不知幫助之情者，
亦同。
幫助犯之處罰，得按正犯之刑減輕之。

刑法第339條
意圖為自己或第三人不法之所有，以詐術使人將本人或第三人之
物交付者，處5 年以下有期徒刑、拘役或科或併科50萬元以下罰
金。
以前項方法得財產上不法之利益或使第三人得之者，亦同。
前2 項之未遂犯罰之。

洗錢防制法第2條
本法所稱洗錢，指下列行為：
一、意圖掩飾或隱匿特定犯罪所得來源，或使他人逃避刑事追訴
    ，而移轉或變更特定犯罪所得。
二、掩飾或隱匿特定犯罪所得之本質、來源、去向、所在、所有
    權、處分權或其他權益者。
三、收受、持有或使用他人之特定犯罪所得。

洗錢防制法第14條
有第2 條各款所列洗錢行為者，處7 年以下有期徒刑，併科新臺
幣5 百萬元以下罰金。
前項之未遂犯罰之。
前2 項情形，不得科以超過其特定犯罪所定最重本刑之刑。